【裁判字號】    98,易緝,77
【裁判日期】    980925
【裁判案由】    竊盜
【裁判全文】
臺灣高雄地方法院刑事判決              98年度易緝字第77號
                                      98年度易緝字第78號
公  訴  人  臺灣高雄地方法院檢察署檢察官
被      告  丙○○
                      號
                    另案在臺灣高雄第二監獄執行
上列被告因竊盜案件，經檢察官提起公訴（97年度偵字第34742
號）暨追加起訴（98年度偵字第3434號），嗣因被告就被訴事實
為有罪之陳述，本院裁定適用簡式審判程序審理，判決如下：
    主  文
丙○○共同犯如附表所示之罪，各處如附表主文欄所示之刑，應
執行有期徒刑壹年拾月，扣案藍色鐵撬壹支沒收。
    事  實
一、丙○○與張田郎（另行審結）共同基於意圖為自己不法所有
    之犯意聯絡，分別於附表編號一至七所示之犯罪時間、地點
    ，以如附表編號一至七所示之行竊方式，共同下手竊取如附
    表編號一至七所示被害人所有之財物。張田郎、丙○○於行
    竊得手後，均將竊得之物品變賣朋分花用，嗣於民國97年12
    月11日8 時25分許，丙○○在高雄縣杉林鄉○○村○○路
    131 號對面空地因行跡可疑為警盤查，警方在其租得之車號
    0426－GR號自用小客車內，扣得丙○○與張田郎所有供附表
    編號一、三、六所示竊盜犯行所用之藍色鐵撬1 支，與竊得
    之望遠鏡1 台、睡袋2 個、衛生紙1 包、工具箱1 個（均已
    由庚○○領回），以及與本案無關之油壓剪1 支、黑色鐵撬
    1 支及安非他命玻璃吸食器3 個，警方再循線前往張田郎位
    於高雄縣杉林鄉○○村○○路74巷10號之住處，徵得張田郎
    同意搜索後，扣得竊得之高爾夫球桿10支（已由甲○○領回
    ）、NOKIA 手機1 支（已由戊○○○領回）、都彭打火機1
    個（已由乙○○領回），因悉上情。
二、案經高雄縣警察局旗山分局報請台灣高雄地方法院檢察署檢
    察官偵查起訴。
    理  由
一、本件被告丙○○所犯係死刑、無期徒刑、最輕本刑為3 年以
    上有期徒刑以外之罪，其於審判程序就被訴事實為有罪之陳
    述，經本院告知簡式審判程序之旨，並聽取其與公訴人之意
    見後，認無不得或不宜改依簡式審判程序進行之情事，裁定
    本件適用簡式審判程序予以審理。又本件卷內之書證、物證
    等證據，依刑事訴訟法第273 條之2 規定，不受同法第159
    條第1 項關於傳聞法則規定之限制，依法均有證據能力，合
    先敘明。
二、上揭事實，業據被告丙○○於警詢、偵查及本院審理中坦承
    不諱，核與同案被告張田郎於警詢及偵查中所供相符，並經
    證人即被害人甲○○、庚○○、黃廖順金、戊○○○、乙○○、丁○○、石德福，以及證人即車號0426－GR號自用小客
    車出租公司經理蔡少帆證述明確，且有扣押筆錄2 份、扣押
    物品目錄表2 份、贓物認領保管單4 張、車籍查詢基本資料
    詳細畫面1 紙、車號0426－GR號自用小客車行車執照1 張、
    內政部警政署刑事警察局97年12月18日刑紋字第0970193795
    號鑑驗書1 份、現場照片17張、內政部警政署刑事警察局97
    年12月23日刑紋字第0970193800號鑑驗書1 份、高雄縣警察
    局旗山分局刑案現場勘查採證紀錄報告表1 紙、採證照片18
    張存卷供參，以及藍色鐵撬1 支扣案可佐，足認被告丙○○
    之自白與事實相符，堪以採信。綜上，本件被告丙○○犯罪
    事證明確，應依法論科。
三、按刑法第321 條第1 項第3 款之攜帶兇器竊盜罪，係以行為
    人攜帶兇器竊盜為其加重條件，此所謂兇器，其種類並無限
    制，凡客觀上足對人之生命、身體、安全構成威脅，具有危
    險性之兇器均屬之，且祇須行竊時攜帶此種具有危險性之兇
    器為已足，並不以攜帶之初有行兇之意圖為必要（最高法院
    79年台上字第5253號判例足資參照）。查本件被告為附表編
    號一、三、六所示竊盜犯行所持用之藍色鐵撬1 支係金屬材
    質，長度63公分，尖端呈鈍狀，十分沉重，業據本院當庭勘
    驗無訛，至於被告為附表編號四所示竊盜犯行所持用之螺絲
    起子1 支為一字型金屬材質，長度為25公分，另被告為附表
    編號七所示竊盜犯行所持用之扳手1 支亦係金屬材質，均質
    地堅硬，上開物品客觀上均足對人之生命、身體構成威脅，
    自屬兇器無疑。是核被告丙○○附表編號一、六所為，均係
    犯刑法第321 條第1 項第2 款、第3 款之攜帶兇器毀越安全
    設備竊盜罪；附表編號二所為，係犯刑法第321 條第1 項第
    2 款之毀越安全設備竊盜罪；附表編號三所為，係犯刑法第
    321 條第1 項第1 、2 、3 款之攜帶兇器毀壞門扇夜間侵入
    住宅竊盜罪；附表編號四所為，係犯刑法第321 條第1 項第
    2 、3 款之攜帶兇器毀壞門扇竊盜罪；附表編號五所為，係
    犯刑法第320 條第1 項之竊盜罪；附表編號七所為，係犯刑
    法第321 條第1 項第2 、3 款之攜帶兇器毀壞安全設備竊盜
    罪。公訴人認被告丙○○就附表編號五部分所為，係犯刑法
    第321 條第1 項第2 款之加重竊盜罪云云，惟按「被告之使
    用鑰匙，開啟房門入內行竊，既未毀壞，亦非踰越，顯與毀
    越安全設備竊盜之情形不符，又被告係白天行竊，非於夜間
    侵入住宅竊盜，則原判決依普通竊盜論擬，即難指為違法」
    ，最高法院63年台上字第50號判例意旨可供參照，本件附表
    編號五部分，被告丙○○與同案被告張田郎係以持鑰匙開啟
    大門之方式，於日間侵入被害人乙○○住宅行竊，揆諸上開
    判例意旨，即應僅構成刑法第320 條第1 項之竊盜罪，而非
    刑法第321 條第1 項第2 款之加重竊盜罪，是此部分起訴法
    條容有未洽，惟因二者基本社會事實同一，爰依法變更起訴
    法條。另公訴人認被告丙○○附表編號一、四、六、七所為
    ，均係犯刑法第321 條第1 項第2 、3 款（97年度偵字第
    3474 2號起訴書誤載為第1 、2 款，應予更正）之攜帶兇器
    毀「越」門窗竊盜罪，附表編號二所為，係犯刑法第321 條
    第1項 第2 款之毀「越」門窗竊盜罪，附表編號三所為，係
    犯刑法第321 條第1 項第1 、2 、3 款之攜帶兇器毀「越」
    玻璃門夜間侵入住宅竊盜罪云云，然按「上訴人於夜間以柴
    刀將被害人之窗戶毀壞，侵入其住宅行竊，應構成於夜間毀
    越安全設備，侵入住宅竊盜之罪，原判決誤毀越安全設備為
    毀越門扇，顯有未當」，又「刑法第321 條第1 項第2 款所
    謂毀越門扇，其『越』指踰越而言，如係從門走入或開鎖啟
    門入室，均不得謂為踰越門扇」，最高法院45年台上字第
    1443號判例、77年度台上字第1130號判決意旨可供佐參，是
    以被告丙○○就附表編號一、六部分，係犯攜帶兇器毀越「
    安全設備」竊盜罪，而就附表編號二部分，係犯毀越「安全
    設備」竊盜罪，就附表編號三部分，係犯攜帶兇器毀「壞」
    門扇夜間侵入住宅竊盜罪，就附表編號四部分，係犯攜帶兇
    器毀「壞」門扇竊盜罪，就附表編號七部分，係犯攜帶兇器
    毀壞安全設備竊盜罪，故公訴人此部分起訴法條內容之記載
    尚有誤會，附此指明。被告丙○○與同案被告張田郎就附表
    編號一至七所示犯行有犯意聯絡及行為分擔，為共同正犯。
    被告丙○○所犯附表編號一至七所示之罪犯意各別，行為互
    殊，應分論併罰。
四、爰審酌被告丙○○正值盛年，不思循正當途徑賺取財富，竟
    下手竊取被害人之財物，復將所竊得之財物變賣花用殆盡，
    無法追回，亦未曾賠償被害人分文，所為誠屬非是，惟念其
    犯後坦承犯行、態度尚佳等一切情狀，就被告丙○○所犯之
    罪，分別量處如附表編號一至七主文欄所示之刑，並斟酌本
    件被告所犯之罪態樣相似，該各該次犯行時間相距不遠，在
    罪責相當之考量下，再參諸刑法第51條第5 款係採限制加重
    原則，而非累加原則之意旨，認檢察官具體求刑有期徒刑1
    年10月，尚屬妥適，爰定其應執行刑如主文所示。扣案藍色
    鐵撬1 支係被告丙○○與同案被告張田郎所有，供附表編號
    一、三、六所示竊盜犯行所用之物，爰依刑法第38條第1 項
    第2 款之規定宣告沒收。至被告丙○○與同案被告張田郎為
    附表編號四竊盜犯行所持用之螺絲起子1 支業已丟棄，復無
    證據證明現仍存在，為免執行之困難，爰不為沒收之諭知；
    又被告丙○○與同案被告張田郎為附表編號七竊盜犯行所持
    用之扳手1 支，並非渠等所有之物，本院自不得予以沒收；
    另警方於查獲被告丙○○時，尚扣得黑色鐵撬1 支與油壓剪
    1 支，因該等物品均非供被告丙○○或同案被告張田郎為附
    表編號一至七所示竊盜犯行所用之物，核與本案竊盜犯行無
    涉，本院亦無庸為沒收之宣告，附此敘明。
據上論斷，應依刑事訴訟法第273 條之1 第1 項、第299 條第1
項前段、第300 條，刑法第28條、第320 條第1 項、第321 條第
1 項第1 款、第2 款、第3 款、第51條第5 款、第38條第1 項第
2 款，刑法施行法第1 條之1 ，判決如主文。
本案經檢察官鄧藤墩到庭執行職務。
中    華    民    國    98    年    9     月    25    日
                  刑事第七庭  法  官  洪培睿
以上正本證明與原本無異。
如不服本判決應於收受送達後10日內向本院提出上訴書狀，並應
敘述具體理由；如未敘述上訴理由者，應於上訴期間屆滿後20日
內向本院補提理由書（均須按他造當事人之人數附繕本）「切勿
逕送上級法院」。
中    華    民    國    98    年    9     月    25    日
                              書記官  秦富潔
附表：
┌──┬──────┬──────┬─────┬─────┬───────┬─────┬─────┐
│編號│ 犯罪時間   │  犯罪地點  │ 被害人   │ 行竊方式 │   竊得財物   │ 所犯法條 │  主文    │
├──┼──────┼──────┼─────┼─────┼───────┼─────┼─────┤
│一  │97年11月28日│高雄縣杉林鄉│ 甲○○   │推由丙○○│高爾夫球桿1組 │刑法第321 │丙○○共同│
│    │日間10時許  │月美村桐竹路│          │在外把風，│13支、米酒一箱│條第1 項第│犯攜帶兇器│
│    │            │14號（甲○○│          │由張田郎持│共24瓶，價值約│2 、3款   │毀越安全設│
│    │            │之住宅）    │          │渠等所有客│新台幣（下同）│          │備竊盜罪，│
│    │            │            │          │觀上足以傷│1 萬2 千元    │          │處有期徒刑│
│    │            │            │          │害人之生命│              │          │柒月，扣案│
│    │            │            │          │、身體而可│              │          │藍色鐵撬壹│
│    │            │            │          │供兇器使用│              │          │支沒收。  │
│    │            │            │          │之扣案藍色│              │          │          │
│    │            │            │          │鐵撬1 支，│              │          │          │
│    │            │            │          │破壞被害人│              │          │          │
│    │            │            │          │住宅後方窗│              │          │          │
│    │            │            │          │戶鐵條之安│              │          │          │
│    │            │            │          │全設備後，│              │          │          │
│    │            │            │          │踰越窗戶侵│              │          │          │
│    │            │            │          │入屋內下手│              │          │          │
│    │            │            │          │竊取財物，│              │          │          │
│    │            │            │          │而共同竊盜│              │          │          │
│    │            │            │          │得逞。    │              │          │          │
├──┼──────┼──────┼─────┼─────┼───────┼─────┼─────┤
│二  │97年12月5日 │高雄縣杉林鄉│ 庚○○   │先由張田郎│DVD2台、擴大器│刑法第321 │丙○○共同│
│    │日間某時許  │月眉村內寮64│          │徒手破壞被│1台、高梁酒6瓶│條第1 項第│犯毀越安全│
│    │            │之2號（鄭燦 │          │害人工寮之│、麥卡崙洋酒4 │2 款      │設備竊盜罪│
│    │            │銘之工寮）  │          │窗戶鐵條安│瓶、電鑽1支、 │          │，處有期徒│
│    │            │            │          │全設備後，│電鋸1支、工具 │          │刑柒月。  │
│    │            │            │          │張田郎、張│組1箱、果汁機3│          │          │
│    │            │            │          │士建再踰越│台、果菜機1台 │          │          │
│    │            │            │          │窗戶侵入工│、睡袋2個、望 │          │          │
│    │            │            │          │寮內共同下│遠鏡1 台、衛生│          │          │
│    │            │            │          │手竊取財物│紙1 包（價值約│          │          │
│    │            │            │          │得逞。    │3、4萬元）    │          │          │
├──┼──────┼──────┼─────┼─────┼───────┼─────┼─────┤
│三  │97年12月7日 │高雄縣杉林鄉│ 己○○○ │推由張田郎│現金1萬6千元  │刑法第321 │丙○○共同│
│    │日出前（即夜│新庄村司馬路│          │在外把風，│              │條第1 、2 │犯攜帶兇器│
│    │間）5 時許  │62號（黃廖金│          │由丙○○持│              │、3款     │毀壞門扇夜│
│    │            │順之住宅）  │          │前揭渠等所│              │          │間侵入住宅│
│    │            │            │          │有客觀上足│              │          │竊盜罪，處│
│    │            │            │          │以傷害人之│              │          │有期徒刑柒│
│    │            │            │          │生命、身體│              │          │月，扣案藍│
│    │            │            │          │而可供兇器│              │          │色鐵撬壹支│
│    │            │            │          │使用之扣案│              │          │沒收。    │
│    │            │            │          │藍色鐵撬1 │              │          │          │
│    │            │            │          │支，破壞被│              │          │          │
│    │            │            │          │害人住宅後│              │          │          │
│    │            │            │          │左側玻璃門│              │          │          │
│    │            │            │          │之門扇後，│              │          │          │
│    │            │            │          │開啟該玻璃│              │          │          │
│    │            │            │          │門侵入住宅│              │          │          │
│    │            │            │          │下手竊取財│              │          │          │
│    │            │            │          │物，而共同│              │          │          │
│    │            │            │          │竊盜得逞。│              │          │          │
├──┼──────┼──────┼─────┼─────┼───────┼─────┼─────┤
│四  │97年12月8日 │高雄縣杉林鄉│ 戊○○○ │推由張田郎│現金8 千元及價│刑法第321 │丙○○共同│
│    │日間9時許   │司馬路384巷 │          │在外把風，│值2千元之NOKIA│條第1 項第│犯攜帶兇器│
│    │            │31之1號（莊 │          │由丙○○持│手機1 支      │2 、3款   │毀壞門扇竊│
│    │            │陳月娥之住宅│          │渠等所有客│              │          │盜罪，處有│
│    │            │）          │          │觀上足以傷│              │          │期徒刑柒月│
│    │            │            │          │害人之生命│              │          │。        │
│    │            │            │          │、身體而可│              │          │          │
│    │            │            │          │供兇器使用│              │          │          │
│    │            │            │          │之螺絲起子│              │          │          │
│    │            │            │          │1 支（已丟│              │          │          │
│    │            │            │          │棄而未扣案│              │          │          │
│    │            │            │          │），破壞被│              │          │          │
│    │            │            │          │害人住宅大│              │          │          │
│    │            │            │          │門之門扇後│              │          │          │
│    │            │            │          │，開啟該門│              │          │          │
│    │            │            │          │進入屋內下│              │          │          │
│    │            │            │          │手竊取財物│              │          │          │
│    │            │            │          │，而共同竊│              │          │          │
│    │            │            │          │盜得逞。  │              │          │          │
├──┼──────┼──────┼─────┼─────┼───────┼─────┼─────┤
│五  │97年12月8日 │高雄縣杉林鄉│ 乙○○   │先由丙○○│現金約9 千元及│刑法第320 │丙○○共同│
│    │日間14時許  │上平村山仙路│          │使用在被害│價值約1 萬元之│條第1項   │犯竊盜罪，│
│    │            │50巷20號（李│          │人住宅前鞋│都彭打火機1 個│          │處有期徒刑│
│    │            │順騰之住宅）│          │櫃處找到之│              │          │參月。    │
│    │            │            │          │該屋鑰匙開│              │          │          │
│    │            │            │          │啟該屋大門│              │          │          │
│    │            │            │          │後，丙○○│              │          │          │
│    │            │            │          │、張田郎再│              │          │          │
│    │            │            │          │侵入屋內（│              │          │          │
│    │            │            │          │侵入住宅部│              │          │          │
│    │            │            │          │分未據告訴│              │          │          │
│    │            │            │          │）共同下手│              │          │          │
│    │            │            │          │竊取財物得│              │          │          │
│    │            │            │          │逞。      │              │          │          │
├──┼──────┼──────┼─────┼─────┼───────┼─────┼─────┤
│六  │97年12月9日 │高雄縣杉林鄉│ 丁○○   │先由張田郎│現金2千元     │刑法第321 │丙○○共同│
│    │日間8時許   │新庄村司馬路│          │持前揭渠等│              │條第1 項第│犯攜帶兇器│
│    │            │74巷6號（張 │          │所有客觀上│              │2 、3款   │毀越安全設│
│    │            │冉福之住宅）│          │足以傷害人│              │          │備竊盜罪，│
│    │            │            │          │之生命、身│              │          │處有期徒刑│
│    │            │            │          │體而可供兇│              │          │柒月，扣案│
│    │            │            │          │器使用之扣│              │          │藍色鐵撬壹│
│    │            │            │          │案藍色鐵撬│              │          │支沒收。  │
│    │            │            │          │1 支，破壞│              │          │          │
│    │            │            │          │屋後窗戶鐵│              │          │          │
│    │            │            │          │條之安全設│              │          │          │
│    │            │            │          │備後，張士│              │          │          │
│    │            │            │          │建、張田郎│              │          │          │
│    │            │            │          │再踰越窗戶│              │          │          │
│    │            │            │          │侵入屋內共│              │          │          │
│    │            │            │          │同下手竊取│              │          │          │
│    │            │            │          │財物得逞。│              │          │          │
├──┼──────┼──────┼─────┼─────┼───────┼─────┼─────┤
│七  │97年12月2日 │高雄縣旗山鎮│ 石德福   │推由張田郎│現金5千2百元  │刑法第321 │丙○○共同│
│    │日間8時許   │東平里12鄰樹│          │在外把風，│              │條第1 項第│犯攜帶兇器│
│    │            │人路55號（石│          │由丙○○則│              │2 、3款   │毀壞安全設│
│    │            │德福之住宅）│          │持在該戶車│              │          │備竊盜罪，│
│    │            │            │          │庫旁尋得客│              │          │處有期徒刑│
│    │            │            │          │觀上足以傷│              │          │柒月。    │
│    │            │            │          │害人之生命│              │          │          │
│    │            │            │          │、身體而可│              │          │          │
│    │            │            │          │供兇器使用│              │          │          │
│    │            │            │          │之扳手1 支│              │          │          │
│    │            │            │          │（已丟棄而│              │          │          │
│    │            │            │          │未扣案），│              │          │          │
│    │            │            │          │破壞屋後之│              │          │          │
│    │            │            │          │鐵捲門安全│              │          │          │
│    │            │            │          │設備後，開│              │          │          │
│    │            │            │          │啟該鐵捲門│              │          │          │
│    │            │            │          │侵入屋內下│              │          │          │
│    │            │            │          │手竊取財物│              │          │          │
│    │            │            │          │，而共同竊│              │          │          │
│    │            │            │          │盜得逞。  │              │          │          │
└──┴──────┴──────┴─────┴─────┴───────┴─────┴─────┘
附錄本判決論罪科刑法條全文：
刑法第320條第1項
意圖為自己或第三人不法之所有，而竊取他人之動產者，為竊盜
罪，處 5 年以下有期徒刑、拘役或 5 百元以下罰金。
刑法第321條
犯竊盜罪而有左列情形之一者，處 6 月以上、 5 年以下有期徒
刑：
一、於夜間侵入住宅或有人居住之建築物、船艦或隱匿其內而犯
    之者。
二、毀越門扇、牆垣或其他安全設備而犯之者。
三、攜帶兇器而犯之者。
四、結夥三人以上而犯之者。
五、乘火災、水災或其他災害之際而犯之者。
六、在車站或埠頭而犯之者。
前項之未遂犯罰之。


司法院資訊處製作；財團法人民間司法改革基金會備份。
